臺灣臺東地方法院刑事判決　　　　　　　　96年度訴字第78號
公　訴　人　臺灣臺東地方法院檢察署檢察官
被　　　告　甲○○
　　　　　　　　　　（現於臺灣臺東監獄執行中）
上列被告因違反毒品危害防制條例案件，經檢察官提起公訴（96
年度毒偵字第12號），被告於準備程序中就被訴事實為有罪之陳
述，經本院告知被告簡式審判程序之旨，並聽取當事人之意見後
，本院合議庭裁定由受命法官獨任進行簡式審判程序，判決如下
：
    主  文
甲○○施用第一級毒品，累犯，處有期徒刑拾月，扣案之海洛因
參包（合計淨重壹點柒參公克）均沒收銷燬之，盛裝海洛因之包
裝袋參個、注射針筒壹支、布條壹條及塑膠鏟子貳支均沒收之；
又施用第二級毒品，累犯，處有期徒刑陸月，扣案之吸食器壹組
沒收之。應執行有期徒刑壹年貳月，扣案之海洛因參包（合計淨
重壹點柒參公克）均沒收銷燬之，盛裝海洛因之包裝袋參個、注
射針筒壹支、布條壹條、塑膠鏟子貳支及吸食器壹組均沒收之。
    事  實
一、甲○○前於民國九十一年間因施用第一級、第二級毒品案件
    ，經本院分別判處有期徒刑八月、七月確定，應執行有期徒
    刑一年二月，於九十三年九月十三日縮刑期滿執行完畢，其
    中施用第一級毒品部分並經本院裁定送強制戒治，於九十二
    年七月三十日戒治完畢釋放出監。詎不知悔改，復於強制戒
    治執行完畢釋放後五年內，分別為下列犯行：
  (一)基於施用第一級毒品海洛因之犯意，自九十五年十二月二十
    九日下午四時許起至九十六年一月十日中午某時許止，以平
    均每二、三天施用一次海洛因之頻率，接續在友人停放於臺
    東縣卑南鄉賓朗文化公園附近之車輛上，以使用塑膠鏟子將
    海洛因裝入注射針筒內注射血管，並以布條綑綁止血之方式
    施用第一級毒品海洛因多次。
  (二)基於施用第二級毒品安非他命之犯意，於九十五年十二月二
    十九日晚間十時許，在友人位於臺東縣卑南鄉杉原山區住宅
    前之車輛上，以將安非他命置入吸食器內以燒烤方式吸食氣
    體之方式施用第二級毒品安非他命一次。嗣甲○○於九十五
    年十二月二十九日晚間十一時四十分許，因駕駛註銷車牌之
    車輛，行經臺東縣警察局臺東分局富岡派出所前，為警察攔
    檢發現其車內駕駛座旁留有吸食器一組，經甲○○同意搜索
    後，在其身上扣得海洛因一包（淨重零點七九公克）；復於
    九十六年一月十日下午三時許在臺東市○○路一二八號前方
    ，經警臨檢查獲其持有海洛因二包（合計淨重零點九四公克
    ）、注射針筒一支、塑膠鏟子二支、布條一條，而悉上情。
二、案經臺東縣警察局臺東分局報告及臺東縣警察局移送臺灣臺
    東地方法院檢察署檢察官偵查起訴。
    理  由
一、程序方面：
    按除被告所犯為死刑、無期徒刑、最輕本刑為三年以上有期
    徒刑之罪或高等法院管轄第一審案件者外，於第一次審判期
    日前之準備程序進行中，被告先就被訴事實為有罪之陳述時
    ，審判長得告知被告簡式審判程序之旨，並聽取當事人、代
    理人、辯護人及輔佐人之意見後，裁定進行簡式審判程序，
    刑事訴訟法第二百七十三條之一第一項定有明文。經核本件
    被告甲○○所犯係死刑、無期徒刑、最輕本刑為三年以上有
    期徒刑以外之罪，其於準備程序中就被訴事實為有罪之陳述
    ，經法官告知簡式審判程序之旨，並聽取公訴人及被告之意
    見後，本院爰依首揭規定，合議裁定由受命法官獨任進行簡
    式審判程序，合先敘明。
二、認定犯罪事實所憑之證據及理由：
  (一)犯罪事實一、(一)部分：
  1.被告於警詢、偵訊及本院審理中均自白前揭事實。
  2.卷附之臺東縣警察局臺東分局九十五年度偵辦毒品案件尿液
    採集代碼一覽表、慈濟大學濫用藥物檢驗中心九十六年一月
    五日檢驗總表、法務部調查局九十六年二月九日調科壹字第
    ○九六二三○一○七○○號及第00000000000號
    鑑定書各一份。
  3.扣案之海洛因三包（合計淨重一點七三公克）、注射針筒一
    支、布條一條及塑膠鏟子二支。
  (二)犯罪事實一、(二)部分：
  1.被告於警詢、偵訊及本院審理中均自白前揭事實。
  2.卷附之臺東縣警察局臺東分局九十五年度偵辦毒品案件尿液
    採集代碼一覽表、慈濟大學濫用藥物檢驗中心九十六年一月
    五日檢驗總表各一份。
  3.扣案之吸食器一組。
  (三)綜上，足見被告自白均與事實相符，事證明確，其犯行均堪
    認定。
  (四)被告前於九十一年間因施用第一級毒品案件，經本院裁定送
    強制戒治，於九十二年七月三十日戒治完畢釋放出監，有臺
    灣高等法院被告前案紀錄表在卷可佐，其於五年內再犯本件
    毒品危害防制條例第十條之罪，應依法論科。
三、論罪科刑之理由：
  (一)核被告所為，係犯毒品危害防制條例第十條第一項、第二項
    之施用第一、二級毒品罪。
  (二)被告前揭犯罪事實一、(一)中多次施用海洛因之犯行，係在密
    切接近之時、地實施（起訴意旨原認被告係在賓朗文化公園
    附近車上或其住處等不同地點施用海洛因，惟嗣已當庭更正
    犯罪地點均在文化公園附近車上【見本院卷第四十九頁準備
    程序筆錄】，附此敘明），侵害同一社會法益，各行為之獨
    立性極為薄弱，在刑法評價上，以視為數個舉動之接續施行
    ，合為包括之一行為予以評價，較為合理，應屬接續犯，而
    為包括之一罪。
  (三)被告施用第一、二級毒品前持有第一、二級毒品之低度行為
    ，各經嗣後施用之高度行為所吸收，均不另論罪。
  (四)被告所犯上開二罪間，犯意各別，行為互殊，應分論併罰。
  (五)被告前於九十一年間因施用第一級、第二級毒品案件，經本
    院分別判處有期徒刑八月、七月確定，應執行有期徒刑一年
    二月，於九十三年九月十三日縮刑期滿執行完畢，有前揭前
    案紀錄表可憑，其於五年內故意再犯本件有期徒刑以上之罪
    ，為累犯，應依刑法第四十七條第一項加重其刑。
  (六)爰審酌被告前經強制戒治處遇執畢，未見斷絕毒癮，再為施
    用，惟念其施用毒品僅戕害自身健康，尚未危及他人，暨犯
    後坦認犯行之態度等一切情狀，分別量處如主文所示之刑，
    並定其應執行刑。
  (七)扣案之海洛因三包（合計淨重一點七三公克）均屬第一級毒
    品違禁物，有前揭法務部調查書鑑定書二紙可佐，均應依毒
    品危害防制條例第十八條第一項前段沒收銷燬之；至扣案盛
    裝上開海洛因之空包裝袋三個、注射針筒一支、布條一條、
    塑膠鏟子一把及吸食器一組，均屬被告所有分別供施用第一
    、二級毒品所用之物，惟該物品性質上均為日常生活替代之
    物，尚非專供施用毒品使用，爰另依刑法第三十八條第一項
    第二款均宣告沒收。
四、應適用之法律：
  (一)刑事訴訟法第二百九十九條第一項前段、第二百七十三條之
    一第一項。
  (二)毒品危害防制條例第十條第一項、第二項、第十八條第一項
    前段。
  (三)刑法第十一條、第四十七條第一項、第三十八條第一項第二
    款、第五十一條第五款。
本案經檢察官乙○○到庭執行職務。
中　　華　　民　　國　　96　　年　　4 　　月　　30　　日
                  刑事第四庭    法  官   黃珮茹
以上正本證明與原本無異。
如不服本判決，應於判決送達後10日內向本院提出上訴狀（須附
繕本）。
「切勿逕送上級法院」
                                    書記官  蕭家玲
中　　華　　民　　國　　96　　年　　5 　　月　　1 　　日
附錄論罪法條：
毒品危害防制條例第10條
施用第一級毒品者，處 6 月以上 5 年以下有期徒刑。
施用第二級毒品者，處 3 年以下有期徒刑。
